臺灣臺中地方法院民事判決　九十二年度訴字第三一七七號
　　原　　　告　三信商業銀行股份有限公司
　　法定代理人　丙○○
　　訴訟代理人　乙○○
　　被　　　告　甲○○
右當事人間請求清償借款事件，本院於民國九十三年二月十九日言詞辯論終結，判決
如左：
    主      文
被告應給付原告新臺幣貳佰零肆萬貳仟陸佰肆拾伍元，及其中新臺幣貳佰萬壹仟參佰
捌拾貳元自民國九十二年十月四日起至清償日止，按週年利率百分之五點九三計算之
利息，並自民國九十二年十月四日起至清償日止，逾期在六個月以內者，按上開利率
百分之十，逾期超過六個月者，按上開利率百分之二十計算之違約金。
訴訟費用由被告負擔。
    事　　  實
甲、原告方面：
一、聲明：如主文所示。
二、陳述：
（一）訴外人郭木樑邀同被告為連帶保證人，於民國（下同）九十年四月三十日向原
      告借款新臺幣（以下同）二百九十萬元，約定借款期間自九十年四月三十日起
      至九十一年四月三十日止，利息應自借款日起每一個月為一期，並按期攤還本
      息，利息按原告訂定之基本放款利率加計年息百分之一點八九計付（訂約時週
      年利率為百分之七點五），惟原告得在新訂基本放款利率加碼標準機動調整（
      而其間調降過之利率最低為週年利率百分之五點九三），借款人未按期攤還本
      金或繳納利息時，期全部借款即視為到期，除應按放款利率付息外，其逾期在
      六個月以內者按上開利率百分之十，超過六個月以上者，按上開利率百分之二
      十計算違約金，且借款人郭木樑及被告均喪失期限利益。
（二）後因借款人郭木樑無法按期償還本息，遂於九十一年二月二十七日邀同被告為
      連帶保證人與原告協議，將前開借款本金及其間所積欠之利息、違約金共九萬
      六千元延展至九十一年十月三十日前償還，並按月如期繳清利息，如有一期未
      依約償還，借款人郭木樑與被告即喪失期限利益，全部債務均視為到期，原告
      得依前開原借款約定追償。
（三）詎被告與借款人郭木樑自九十一年五月三十日起，即未依約繳付利息，後經原
      告就抵押物聲請拍賣而受償部分本金、利息、違約金，但借款人即訴外人郭木
      樑尚有如主文第一項所示之金額（其中貳佰萬壹仟參佰捌拾貳元係本金，其餘
      為違約金）及利息、違約金迄未清償，被告為連帶保證人，應負連帶清償義務
      ，為此，依連帶保證之法律關係，請求被告如數清償。
（四）依被告與原告所立約定書第十一條之約定，雙方合意由臺灣臺中地方法院為第
      一審管轄法院。
三、證據：提出借據影本一份、協議償還申請書影本一份、臺灣臺中地方法院民事執
    行處強制執行金額計算書分配表一份、約定書影本一份、戶籍謄本一份、放款牌
    告利率報表一份為證。
乙、被告方面：
    被告未於言詞辯論期日到場，亦未提出書狀為聲明或陳述。
    理      由
甲、程序方面
一、本件兩造所簽訂前開約定書第十一條約定，被告對原告所負之各宗債務，合意以
    本院為第一審管轄法院，有前開約定書影本一份在卷可稽，足見兩造曾約定就系
    爭連帶保證契約所生之糾紛，合意定本院為第一審管轄法院無誤，則本院就系爭
    訴訟事件有管轄權，合先敘明。
二、又被告經合法通知，而未於言詞辯論期日到場，且核無民事訴訟法第三百八十六
    條各款所列情形，爰依原告之聲請，由其一造辯論而為判決。
三、按訴狀送達後，原告不得將原訴變更或追加他訴，但擴張或減縮應受判決事項之
    聲明者，不在此限，民事訴訟法第二百五十五條第一項第三款定有明文。本件原
    告起訴時，係請求被告給付二百零四萬二千六百四十五元，及自九十二年十月四
    日起至清償日止，按週年利率百分之六點五計算之利息，並自九十二年十月四日
    起至清償日止，逾期在六個月以內者，按上開利率百分之十，逾期超過六個月者
    ，按上開利率百分之二十計算之違約金；嗣原告於九十三年一月八日，請求被告
    為如主文第一項所示之給付，就利息、違約金部分之請求則屬減縮應受判決事項
    之聲明，合於前揭條文之規定，是其所為訴之聲明減縮，自應予以准許。
乙、實體方面
一、按民事訴訟法第二百八十條第三項規定，當事人對於他造主張之事實，已於相當
    時期受合法之通知，而於言詞辯論期日不到場，亦未提出準備書狀爭執者，準用
    第一項之規定，亦即視同自認原告主張之事實；則本件被告既於相當時期經合法
    通知，而未於言詞辯論期日到場，亦未提出書狀作何聲明或陳述以為爭執，依前
    開說明，自視同自認本件原告主張之前開事實。況原告主張之事實，業據其提出
    提出借據影本一份、協議償還申請書影本一份、本院民事執行處強制執行金額計
    算書分配表一份、約定書影本一份、戶籍謄本一份、放款牌告利率報表一份為證
    ，核屬相符，原告之主張自堪信為真實。
二、次按稱保證者，謂當事人約定，一方於他方之債務人不履行債務時，由其代負履
    行責任之契約；保證債務，除契約另有訂定外，包含主債務之利息、違約金、損
    害賠償及其他從屬於主債務之負擔，民法第七百三十九條、七百四十條分別著有
    明文。另保證債務之所謂連帶，係指保證人與主債務人負同一債務，對於債權人
    各負全部給付之責任者而言，此就民法第二百七十二條第一項規定連帶債務之文
    義參照觀之甚明（最高法院四十五年度台上字第一四二六號判例參照）。而連帶
    債務之債權人，依民法第二百七十三條第一項規定，得對於債務人中之一人或數
    人或其全體，同時或先後請求全部或一部之給付。本件訴外人郭木樑向原告借款
    既未依約清償，且被告為其連帶保證人；從而原告依連帶保證契約之法律關係，
    訴請被告給付新臺幣貳佰零肆萬貳仟陸佰肆拾伍元（其中貳佰萬壹仟參佰捌拾貳
    元係本金，其餘為違約金）及如主文第一項所示之利息、違約金，為有理由，應
    予准許。
丙、據上論結，本件原告之訴為有理由，依民事訴訟法第三百八十五條第一項前段、
    第七十八條，判決如主文。
中　　　華　　　民　　　國　　　九十三　　年　　　二　　月　　二十六　　日
                                臺灣臺中地方法院民事第三庭
~B法　　　官　陳卿和
一、右為正本係照原本作成。
二、如不服本判決，應於判決送達後二十日內，向本院提出上訴狀。（須按他造當事
    人之人數附繕本）。
三、提起上訴，應以上訴狀表明(一)對於第一審判決不服之程度，及應如何廢棄或變更
    之聲明，(二)上訴理由（民事訴訟法第四百四十一條第一項第三款、第四款），提
    出於第一審法院。
四、民事向第二審法院上訴，應依民事訴訟法第七十七條之十六、第七十七條之十三
    之規定，預納裁判費，本件上訴人提起上訴，自應依法繳納上訴裁判費，關於上
    訴裁判費計算式為新台幣十萬元以下部分為一千五百元、逾十萬元至一百萬元部
    分為每萬元一百六十五元、逾一百萬元至一千萬元部分為每萬元一百四十八點五
    元，逾一千萬元至一億元部分為每萬元一百三十二元（其畸零之數不滿萬元，以
    萬元計算）。
中　　　華　　　民　　　國　　　九十三　　年　　　二　　月　　二十六　　日
~B法院書記官
